# 企业会计准则解释第 1 号

提问人：木叶白牙 时间：2017-04-13 22:36:21
老师您好： 企业会计准则解释第 1 号中提到“符合持有待售条件的无形资产等其他非流动资产，比照上述原则处理，但不包括递延所得税资产、《企业会计准则第 22 号——金融工具确认和计量》规范的金融资产、以公允价值计量的投资性房地产和生物资产、保险合同中产生的合同权利。”除递延所得税资产外，其他几类资产为何也不适用该处理方式？

回答人：chenyiwei
因为资产转为持有待售之后，其后续计量模式是按照转为持有待售之日的账面价值和可收回金额孰低，这与金融资产的公允价值或摊余成本计量模式，以及投资性房地产的公允价值模式都存在冲突，两者不能兼容。